臺灣高等法院刑事判決　　　　　　　　96年度上易字第1576號
　　上訴人　臺灣宜蘭地方法院檢察署檢察官
　　被　告　乙○○
　　被　告　甲○○
上列上訴人因被告觸犯竊盜等案件，不服臺灣宜蘭地方法院96年
度易字第68號，中華民國96年5月1日第一審判決（起訴案號：臺
灣宜蘭地方法院檢察署95年度偵字第1564號），提起上訴，判決
如下：
    主  文
原判決撤銷。
乙○○共同連續犯攜帶兇器竊盜罪，處有期徒刑壹年。減為有期
徒刑陸月，如易科罰金以銀元參佰元即新台幣玖佰元折算壹日。
扣案Ｔ字型萬能起子貳支沒收。
甲○○共同連續犯攜帶兇器竊盜罪，處有期徒刑拾月。減為有期
徒刑伍月，如易科罰金以銀元參佰元即新台幣玖佰元折算壹日。
扣案Ｔ字型萬能起子貳支沒收。
甲○○收受贓物，處有期徒刑貳月，如易科罰金以銀元參佰元即
新台幣玖佰元折算壹日。減為有期徒刑壹月，如易科罰金以銀元
參佰元即新台幣玖佰元折算壹日。
甲○○應執行有期徒刑伍月，如易科罰金以銀元參佰元即新台幣
玖佰元折算壹日。扣案Ｔ字型萬能起子貳支沒收
    事  實
附件原審判決書記載的事實，除被告乙○○所有，扣案「Ｔ字型
萬能鎖」，經本院審理當庭提示勘驗，大小均如手掌般，其中1
支橫直各為11.5公分、8.5公分；另一支則為8.5公分、8.5公分
。屬於刑法第321條第1項第3款，客觀上於人的性命安全具有危
險性的兇器，應予更正之外；其餘與本院認定的犯罪事實相同，
茲引用之。
    理  由
壹、引用原判決書理由欄記載的證據。
貳、檢察官上訴意旨略以，被告2人多次行竊且未賠償被害人的
    損害；所為嚴重影響社會治安，原判決量刑過輕；被告2人
    雖前均無科刑紀錄，但素行並非良好，不宜宣告緩刑等語。
參、經查：
一、原判決因有如事實欄記載的事實誤認以致法律適用即有出入
    ，應變更此部分起訴法條，撤銷改判，並依刑法第2條第1項
    前段規定，引用修正前刑法第41條第1項前段，分別定被告2
    人的易刑標準；且均依法減刑，以及定被告甲○○應執行刑
    如主文。
二、被告2人固然前均無科刑紀錄，但被告乙○○確實素行不良
    ；被告甲○○另涉2件詐欺犯行（臺灣宜蘭地方法院檢察署
    96年度偵字第1946、2329號），偵查中，有本院被告等前案
    紀錄表可憑。檢察官上訴指稱不宜宣告緩刑，有理由。
肆、適用法律
一、刑事訴訟法第369條第1項前段、第373條、第364條、第299
    條第1項前段、第300條。
二、刑法第2條第1項前段、第28條、第321條第1項第3款、第349
    條第1項、第38條第1項第2款；修正前第56條、第41條第1項
    前段、第51條第5款。
三、罰金罰鍰提高標準條例第1條前段、修正前第2條。
四、現行法規所定貨幣單位折算新台幣條例第2條。
五、中華民國96年罪犯減刑條例第2條第1項第3款、第7條。
中　　華　　民　　國　　96　　年　　8 　　月　　31　　日
    　　　　　　　　　刑事第六庭審判長法　官  林堭儀
　　　　　　　　　　　　　　　　　　  法　官  陳玉雲
                   　　　　　　　　　 法  官  郭豫珍
以上正本證明與原本無異。
不得上訴。
                                      書記官  胡勤義
中　　華　　民　　國　　96　　年　　8 　　月　　31　　日
附錄：本案論罪科刑法條全文
中華民國刑法第320條
（普通竊盜罪、竊佔罪）
意圖為自己或第三人不法之所有，而竊取他人之動產者，為竊盜
罪，處 5 年以下有期徒刑、拘役或 5 百元以下罰金。
意圖為自己或第三人不法之利益，而竊佔他人之不動產者，依前
項之規定處斷。
前二項之未遂犯罰之。
中華民國刑法第321條
（加重竊盜罪）
犯竊盜罪而有左列情形之一者，處 6 月以上、 5 年以下有期徒
刑：
一  於夜間侵入住宅或有人居住之建築物、船艦或隱匿其內而犯
之者。
二  毀越門扇、牆垣或其他安全設備而犯之者。
三  攜帶兇器而犯之者。
四  結夥三人以上而犯之者。
五  乘火災、水災或其他災害之際而犯之者。
六  在車站或埠頭而犯之者。
前項之未遂犯罰之。
